---
title: "PROGRAMACION"
author: "GRUPO 10   |"
date: "Fecha :18/11/21"
output: github_document
---

```{r setup, include=FALSE}
knitr::opts_chunk$set(echo = TRUE)
```

**Integrantes:**
  *ALARCON CANDIOTTE*, Arthur |
  *CALDAS MORALES*, Fernando |
  *VARGAS CAMPOS*, Valia

### PARTE 01

**1. Calcula los valores numéricos aproximados de**

**1.a**
```{r}
      (0.3 * 0.15)/(0.3 * 0.15 + 0.2 * 0.8 + 0.5 * 0.12)
      round((0.3 * 0.15)/(0.3 * 0.15 + 0.2 * 0.8 + 0.5 * 0.12),2) # Redondeando
```
**1.b.**
```{r}
      (5^6) * (exp(-5))/factorial(6)
      round((5^6) * (exp(-5))/factorial(6),2) # Redondeando
```    
**1.c.**
```{r}
      (factorial(20)/(factorial(13)*factorial(7)))*(0.4^7)*(0.6^13)
      round((factorial(20)/(factorial(13)*factorial(7)))*(0.4^7)*(0.6^13),2) # Redondeando
      #### Tambien podria hacerse creando una funcion 
        
      permutar = function(n,r){factorial(n)/(factorial(n-r)*factorial(r))}
      permutar(20,7)*(0.4^7)*(0.6^13)
      round(permutar(20,7)*(0.4^7)*(0.6^13),2) # Redondenado 
```
**2. Realizar la siguiente suma**

**2.a.**
```{r}
      sum(1:1000)
```            
**2.b.**
```{r}
      n = (0:10)
      sum(2^n)
```      

**3. El vector grupo representa el grupo al que pertenece una serie de alumnos**
```{r}
load(url("https://goo.gl/uDzU8v")) # Cargamos las variables almacenadas en el archivo     
```            
**3.a.** *¿Cuántos elementos tiene?*
```{r}
length(grupo)
```      
**3.b.** *¿En qué posiciones del vector está la letra “A?*
```{r}
      which(grupo == "A")  
```

**4. El vector nota representa la nota de un examen de los alumnos que están en los grupos del vector grupo.**
      
**4.a.** *¿Cuanto suman todas las notas?*
```{r}
      sum(nota)
```
**4.b.** *¿Cual es la media aritmética de todas las notas?*
```{r}
      mean(nota)
```      
**4.c.** *¿En qué posiciones están las notas mayores de 7.0?*
```{r}
      which(nota > 7.0)
```      
**4.d.** *Visualiza las notas ordenadas de mayor a menor*
```{r}
      sort(nota,decreasing = TRUE)
```      
**4.e.** *¿En qué posición está la nota máxima?*
```{r}
      which.max(nota == max(nota))
```      

**5. A partir de los vectores grupo y nota definidos.** 
      
**5.a.** *Suma las notas de los 10 primeros alumnos del vector*
```{r}
      team10 <- data.frame(grupo, nota)
      head(team10,10)
      sum(head(team10$nota,10))
```
**5.b.** *¿Cuántos alumnos hay del grupo C?*
```{r}
      length(which(grupo == "C"))
```
**5.c.** *¿Cuántos alumnos han aprobado?*
```{r}
      length(which(nota > 5.0))
      # o tambien 
      length(nota[nota>5])
```
**5.d.** *¿Cuántos alumnos del grupo B han aprobado?*
```{r}
      which(team10$grupo == "B"& team10$nota>5)
      length(which(grupo == "B" & nota>5))
```
**5.e.** *¿Qué porcentaje de alumnos del grupo C han aprobado?*
```{r}
      (100*22)/39  # 1ra forma
      length(which(team10$grupo == "C" & team10$nota>5))/length(which(team10$grupo=="C"))*100 # 2da forma
```
**5.f.** *¿De qué grupos son la máxima y mínima notas de toda la muestra?*
```{r}
      which.max(nota)
      which.min(nota)
      nota[120]
      nota[142]
      grupo[120]
      grupo[142]
```
**5.g.** *Nota media de los alumnos de grupo A y B, juntos, considerando sólo a los que han aprobado.*
```{r}
      which(team10$grupo == "A" & team10$nota>5) 
      which(team10$grupo == "B"& team10$nota>5)
      notas_A <- nota[ c(2,  17,  28, 108)]
      notas_B <- nota [c(13,  18,  65,  86, 103, 148, 170, 176, 186, 187)]
      mean(notas_A<-nota[ c(2,  17,  28, 108)])
      mean (nota[c(13,  18,  65,  86, 103, 148, 170, 176, 186, 187)])
      notas_C<-nota[c(2,  17,  28, 108, 13,  18,  65,  86, 103, 148, 170, 176, 186, 187)]
      mean(notas_C)
```

**6. Calcula el percentil 66 de las notas de todos los alumnos, y también de los alumnos del grupo C.**
```{r}
    66*length(nota)/100
    nota_ordenada <- sort(nota)
    nota_ordenada -> nota
    nota_ordenada[126]      
    nota_ordenada[127]      
```
**7. Un alumno tiene una nota de 4.9. ¿Qué porcentaje, del total de alumnos, tiene una nota menor o igual que la suya? ¿Y qué porcentaje tiene una nota mayor o igual que la suya?**
```{r}
    length(which(nota<=4.9))/length(nota)*100
    length(which(nota>=4.9))/length(nota)*100
    which(nota==4.9)
```
**8. Realiza el gráfico de diagramas de caja de las notas de cada grupo, para poder comparar el nivel de cada uno de ellos.** 
```{r}
    boxplot(nota ~ grupo)
```

**9. Si la variable conc recoge la concentración de plomo (en ppm) en el aire de cierta zona durante un día completo** 
  
**9.a.** *¿Cuál ha sido la concentración máxima?*
```{r}
      max(conc)
```
**9.b.** *¿En cuántos de los muestreos se ha superado la concentración de 40.0 ppm?*
```{r}
      length(which(conc> 40.0))
```
**9.c** *¿Cuál ha sido la concentración media del día?*
```{r}
      mean(conc)
```
**9.d.** *¿Cuáles fueron las 10 mediciones más bajas del día?*
```{r}
      head(sort(conc),10)
```
**9.e.** *Si la primera medida fue a las 00:00. ¿A qué hora del día se alcanzó la concentración máxima?*
```{r}
      max(conc)
      conc[47.34]
      which(conc==max(conc))
      288/(24*60)
      # 1 muestra - 5 min
      # 142 es el maximo
      (83-8)/90*60
```

### PARTE 02

**1. Graficar los puntos (1,1),(2,4),(3,9),(4,8),(5,25),(6,36),(7,49),(8,64),(9,81),(10,100) en un plano utilizando RStudio.**
```{r}
      m <- 1:10
      q <- m^2
      plot(m,q)
```

**2. Ingresar la matriz "A" en RStudio**
```{r}
      matrix(c(1,2,3,2,4,6, 3,6,9,4,8,12),nrow = 4,ncol = 3,byrow = TRUE)
```            

**3. Ingresar la matriz identidad de tamaño 3**
```{r}
      diag(3)
```            

**4. Crea una función que cree una matriz nula ingresando las dimensiones**
```{r}
F4 <- function(n) { I <- diag(n); for(i in 1:n){I[i,i]=0}; return(I)}
      F4(4)      
```

**5. Modificar la matriz diag(4), para que se parezca a la matriz B**
```{r}
      D <-diag(4)
      D[1,1] = 0
      D[2,2] = 2
      D[3,3] = 3
      D[4,4] = 4
      D
```  

**6. Obtener la matriz transpuesta de A (ejercicio 2)**
```{r}
      t(matrix(c(1,2,3,2,4,6, 3,6,9,4,8,12),nrow = 4,ncol = 3,byrow = TRUE))
```  

**7. Realizar las siguientes operaciones A+B,A−B,3B y AB**
```{r}
      A7 <- matrix(c(1,2,3,4,2,4,6,8,3,6,9,12,0,0,0,0), nrow = 4 , ncol = 4)
      B7 <- matrix(c(0,0,0,0,2,0,0,0,0,3,0,0,0,0,0,4), ncol=4)
      (A7+B7)
      (A7-B7)
      (A7*B7)
      (3*B7)
```  

**8. Crea una función para calcular P^6**
```{r}
      F8<-function(M,n){S=M;for(i in 2:n){S=S%*%M};print(S)}
      P <- matrix(c(1,-2,1,2,4,0,3,-2,1), ncol=3, nrow=3)
      F8(P,6)
```  

**9. Resolver el sistema de ecuaciones**
```{r}
      A9 = matrix(c(3,9,3,-1,-2,1,1,1,-2), ncol=3,nrow=3)
      x9 <- c(-1,-9,-9)
      solve(A9,x9)
```  

**10. Utilizando la ayuda de R, investigue para qué sirven las funciones eigen() y det()**
```{r}
      #eigen # Computes eigenvalues and eigenvectors of numeric 
            # (double, integer, logical) or complex matrices.
    
      #det   # det calculates the determinant of a matrix. determinant 
            # is a generic function that returns separately the modulus 
            # of the determinant, optionally on the logarithm scale, and 
            # the sign of the determinant.
```  

**11. Considerando las matrices, Calcular A⋅B−AB^t**
```{r}
      M1 <- c(1:10)
      M2 <- seq(2, 20, by = 2)
      M3 <- seq(3, 30, by = 3)
      M4 <- seq(4, 40, by = 4)
      M5 <- seq(5, 50, by = 5)
      B11 = cbind(M1, M2, M3, M4, M5)
      B11
      
      N1 <- c(0,1,0,0,1)
      N2 <- c(1,0,1,1,0)
      N3 <- c(0,1,0,0,1)
      N4 <- c(1,0,1,0,1)
      N5 <- c(0,1,0,1,0)
      A11 = cbind(N1,N2,N3,N4,N5)
      A11
      B11%*%A11-B11%*%t(A11)
```  

**12. Determine la matriz β**
```{r}
      x12 <- matrix(c(1,1,1,1,1,1,-1,0,1,2), nrow = 5, ncol = 2)
      y12 <- matrix(c(0,0,1,1,3), nrow = , ncol = 1)
      ((t(x12)%*%x12)^-1)%*%(t(x12)%*%y12)
``` 

**13. Corre el siguiente código para cargar los vectores year y co2 en memoria**
```{r}
      data(co2)
      means = aggregate(co2, FUN=mean)
      year = as.vector(time(means))
      co2 = as.vector(means)
```
**13.a.** *El vector co2 contiene medidas de CO2 en la atmósfera, en unidades de ppm, durante el periodo 1959-1997. El vector year contiene sus años correspondientes.*
```{r}
      co2
      year
```
**13.b.** *Calcular un vector de diferencias de CO2 entre años consecutivos*
```{r}
    diff(co2)
      c(0, diff(co2))
      y <- c(0, diff(co2))
      y
```
**13.c.** *Crear un plot con lineas y puntos mostrando las diferencias consecutivas de CO2 en función del tiempo (1960, 1961, etc…), en negrita*
```{r}
    plot(year, y, type = "o", pch = 20, xlab = "Años",
           ylab = "Diferencia de concentracion de CO2", 
           main = "Variacion entre años", col = "blue", font = 2)
```

**13.d.** *La diferencia de concentración de CO2 entre 2020 y 2019 fue igual a 2.64. Agregar un punto rojo representando esa diferencia al plot ya creado (usar una forma diferente, como pch=4)*
```{r}
    plot(year, y, xlim = c(1959, 2020) , type = "o", pch = 20,
           xlab = "Años", ylab = "Diferencia de concentracion de CO2", 
           main = "Variacion entre años", col = "blue", font = 2)
      points(2020, 2.64, pch = 4, col = "red")
```

**14.a.** *Lee el archivo rainfall.csv como un data.framet*
```{r}
read.csv("D:/Programas/Python - Tareas/PROGRAMACION - 2021/TAREA_1/rainfall.csv")
      library(readxl)
```

**14.b.** *Calcula e imprime un vector con los nombres de las estaciones donde al menos uno de los meses tiene una precipitación superior a 180mm.*
```{r}
teamdf <- read.csv("D:/Programas/Python - Tareas/PROGRAMACION - 2021/TAREA_1/rainfall.csv")
      read.csv("D:/Programas/Python - Tareas/PROGRAMACION - 2021/TAREA_1/rainfall.csv")
      precipitacion <- teamdf[(teamdf$sep > 180) | (teamdf$oct > 180) | 
                              (teamdf$nov > 180) | (teamdf$dec > 180) | 
                              (teamdf$jan > 180) | (teamdf$feb > 180) | 
                              (teamdf$mar > 180) | (teamdf$apr > 180) | 
                              (teamdf$may > 180),]      
      precipitacion$name
```
