---
title: "PROGRAMACION - TAREA 3"
author: "GRUPO 10   |"
date: "19/01/2022"
output: github_document
---

```{r setup, include=FALSE}
knitr::opts_chunk$set(echo = TRUE)
```

**Integrantes:**
  *ALARCON CANDIOTTE*, Arthur |
  *CALDAS MORALES*, Fernando |
  *VARGAS CAMPOS*, Valia
  
# 9. Ejercicios: tidyverse

```{r}
library(dplyr)
library(nycflights13)
library(tidyverse)

nycflights13::flights
```

## 9.1 Parte 1: Dplyr - filter

#### 9.1.1. Encuentra todos los vuelos que:

**a. Tuvieron un retraso de llegada de dos o más horas**
 
```{r}
filter(flights,arr_delay >= 120)
```

*la cantidad de vuelos*

```{r}

flights %>% 
  filter(arr_delay >= 120) %>% 
  summarise(conteo = n()
            )
```

**b. Volaron a Houston (`IAH` o` HOU`)**

*Opcion 1*

```{r}
filter(flights, dest %in% c("IAH", "HOU"))
```

*Opcion 2*

```{r}
filter(flights, dest == "IAH" | dest == "HOU")
```

**c. Fueron operados por United, American o Delta**

*Los códigos de estas aerolíneas son `UA`, `AA` y `DL`.*

*Opcion 1*

```{r}
filter(flights, carrier  %in% c("UA", "AA", "DL"))
```

*Opcion 2*

```{r}
filter(flights, carrier  == "UA" | carrier == "AA" | carrier == "DL")
```

**d. Partieron en el invierno del hemisferio sur (julio, agosto y septiembre)**

*Opcion 1*

```{r}
filter(flights, month %in% c(7, 8, 9))
```

*Opcion 2*

```{r}
filter(flights, month == 7 |  month == 8 | month == 9)
```

**e. Llegaron más de dos horas tarde, pero no salieron tarde**

```{r}
filter(flights, dep_delay <= 0 & arr_delay > 120)
```

**f. Se retrasaron por lo menos una hora, pero repusieron más de 30 minutos en vuelo**

```{r}
filter(flights, dep_delay >= 60, arr_delay < 30)
```

**g. Partieron entre la medianoche y las 6 a.m. (incluyente)**

```{r}
filter(flights, dep_time >= 0 & dep_time <= 600)
```

#### 9.1.2. Otra función de dplyr que es útil para usar filtros es between(). ¿Qué hace? ¿Puedes usarla para simplificar el código necesario para responder a los desafíos anteriores?

*Esta función permite abreviar y/o simplificar la escritura de código que tiene esta estructura `x >= dere & x <= izq` por `between(x, dere, izq)`*

*Podemos reescribir el código para la pregunta 9.1.d. como ejemplo*

```{r}
filter(flights, between(month, 7, 9))
```

#### 9.1.3. ¿Cuántos vuelos tienen datos faltantes en horario_salida? ¿Qué otras variables tienen valores faltantes? ¿Qué representan estas filas?

***a. Podemos buscar datos faltantes con la función `is.na`.***

```{r}
count(filter(flights, is.na(dep_time)))
```

***b.***

```{r}
filter(flights, is.na(dep_time)) ## arr_delay, tailnum, air_time, dep_delay, arr_time
```

***c.*** *En estas filas se ven que los vuelos que tienen `NA` en su horario de salida, también lo tienen en el horario de llegada, llegando a inferir que son vuelos que fueron cancelados.*

#### 9.1.4. ¿Por qué NA^0 no es faltante? ¿Por qué NA | TRUE no es faltante? ¿Por qué FALSE & NA no es faltante? ¿Puedes descubrir la regla general? (¡NA * 0 es un contraejemplo complicado!)

***a.***

```{r}
x <- c(NA) 
is.na(x) 
```
*Porque el `NA` podría tomar cualquier valor por lo que podria ser cualquier número y a la potencia cero es igual a 1.*

*Por otro lado `is.na()` determina si falta un valor y devuelve un valor lógico `TRUE` en los casos en que es NA*

***b.***

```{r}
x | TRUE 
```

*Va a ser TRUE porque el "NA" se entiende como un valor lógico y por lógica proposicional `TRUE` | `TRUE`  y  `FALSE` | `TRUE` es siempre igual a `TRUE`.*

***c.***

```{r}
x & FALSE 
```

*Va a ser TRUE porque el "NA" se entiende como un valor lógico y por lógica proposicional `TRUE`&`FALSE` y `FALSE`&`FALSE` es siempre `FALSE`.*

***d. El contraejemplo a la regla general.***

```{r}  
x * 0
Inf*0
```

**Con este contraejemplo el `NA` que puede tomar cualquier valor, al multiplicarse por cero nos da una indeterminación que `R` define como `NaN`. Por otro lado, si el `NA` fuese un valor entonces `NA*0` sería igual a cero. Luego, es mejor pensar en `x*0` como un `NA` porque no sabemos en cual de los dos casos anteriores estamos.**



## 9.2. Parte 2: Dplyr - arrange

#### 9.2.1. ¿Cómo podrías usar arrange() para ordenar todos los valores faltantes al comienzo? (Sugerencia: usa is.na()).

```{r}
arrange(flights,is.na(air_time))
```

#### 9.2.2. Ordena vuelos para encontrar los vuelos más retrasados. Encuentra los vuelos que salieron más temprano.

***a. Vuelos que salieron con más retraso***

```{r}
arrange(flights, desc(dep_delay))
```

***b. Vuelos que salieron más temprano***

```{r}
arrange(flights, dep_delay > 0)
```

#### 9.2.3. Ordena vuelos para encontrar los vuelos más rápidos (que viajaron a mayor velocidad).

```{r}
vuelos02 <- arrange( flights, desc(distance / air_time))
head(vuelos02)
```

#### 9.2.4. ¿Cuáles vuelos viajaron más lejos? ¿Cuál viajó más cerca?

***a. Vuelos que viajaron más lejos (en millas)***

```{r}
mas.lejos <- arrange(flights, desc(distance))
mas.lejos
```

***b. Vuelos que viajaron más cerca (en millas)***

```{r}
mas.cerca <- arrange(flights, distance)
mas.cerca
```



## 9.3. Parte 3: Dplyr - select

#### 9.3.1. Haz una lluvia de ideas sobre tantas maneras como sea posible para seleccionar dep_time, dep_delay, arr_time, y arr_delay de flights.

```{r}
select(flights, dep_time, dep_delay, arr_time, arr_delay)

select(flights, starts_with("carrier"), starts_with("time"))
```

#### 9.3.2. ¿Qué sucede si incluyes el nombre de una variable varias veces en una llamada a select()?

```{r}
select(flights, dep_delay, dep_delay, carrier, carrier) 
```

*Aunque se incluya más de una vez una variable al utilizar `select()` esta solo se considerará una vez*

#### 9.3.3. ¿Qué hace la función any_of()? ¡¿Por qué podría ser útil en conjunto con este vector?

```{r}
vec3 <- c ("year", "month", "day", "dep delay", "arr delay")
```

*Con la función `one_of()` podemos indicar las variables que queremos seleccionar con el nombre del vector que las contiene.*

*Con `one_of()` selecciona todas las variables que están en el vector `vec3`:*

```{r}
select(flights, one_of(vec3))
```


## 9.4. Parte 4: Dplyr - mutate

#### 9.4.1.

#### 9.4.2. Compara tiempo_vuelo con horario_llegada - horario_salida. ¿Qué esperas ver? ¿Qué ves? ¿Qué necesitas hacer para arreglarlo?

```{r}
select(flights, dep_time, arr_time)

mutate(flights, tiempo_vuelo = arr_time - dep_time)
```

#### 9.4.3. Compara horario_salida, salida_programada, y atraso_salida. ¿Cómo esperarías que esos tres números estén relacionados?

*Podemos indicar que el atraso_salida = horario_salida - salida_programada*

```{r}
select(flights, dep_time, sched_dep_time, dep_delay)
transmute(flights, tiempo_vuel0 = dep_time - sched_dep_time)
```

#### 9.4.4. Encuentra los 10 vuelos más retrasados utilizando una función de ordenamiento. ¿Cómo quieres manejar los empates? Lee atentamente la documentación de min_rank().

```{r}
vuelos_retraso <- head(arrange(flights, desc(arr_delay)), 10)
vuelos.10 <- vuelos_retraso$arr_delay
min_rank(vuelos.10)
```

#### 9.4.5. ¿Qué devuelve 1:3 + 1:10? ¿Por qué?

```{r}
1:3 + 1:10 # Warning in 1:3 + 1:10: longitud de objeto mayor no es múltiplo de la longitud de uno menor
```

*Devuelve que la longitud del objeto más largo (1:10) no es un múltiplo de la longitud del objeto más corto (1:3)*

#### 9.4.6 ¿Qué funciones trigonométricas proporciona R?
  
*R proporciona las funciones coseno, tangente y cotangente al igual que sus inversas*

```{r}
sin(pi/2) # seno
cos(pi) # coseno
tan(pi/4) # tangente
```

```{r}
asin(0.5)  # Arco seno
acos(0.5)  # Arco coseno
atan(0.5)  # Arco tangente
```
















