---
title: "EXAMEN FINAL"
author: "CALDAS MORALES, Fernando James       |"
date: "31/01/2022"
output: github_document
---

```{r setup, include=FALSE}
knitr::opts_chunk$set(echo = TRUE)
```

### Pregunta 11

```{r}
Preg11 <- function(a,b,c){
  # a : L = Longitud del cauce principal
  # b : Cota superio
  # c : Cota inferior
  cuerpo <- (0.3)*((a)/(((b+c)/2)^(1/4)))^(0.76)
  print(cuerpo)
}

Preg11(1200,190,80)
```

### Pregunta 12

```{r}
data("airquality")
```

### Preungta 13

```{r}
#Preg13 <- read.csv("D:/Programas/Python - Tareas/PROGRAMACION - 2021/Final/dataset/p_13_14/gbif_peru.csv")
```

### Preungta 14


### Preungta 15

### Preungta 16

A partir de la exposición realizada en clase, realizar un resumen del paquete expuesto por su grupo en su repositorio en github en formato markdown

# Shiny 

Es un paquete de R donde uno podia construir diferentes tipos de aplicaciones y se podia interatuar con estas aplicaciones, una forma sencilla de explicar es con una funcion

Normalmente en R nos podemos hacer una funcion : 

```{r}
Ejem <- function(a){
  cuerpo <- a^5
  print(cuerpo)
}
```

Donde nosotros desde el mismo R tenemos que interacuar y querer cambiar el valor 

```{r}
Ejem(2)

Ejem(5)
```

Teniendo que volver a correr el codigo o sino tambien era cambiar dicha funcion si sumaba o restaba, etc.

Con el uso de Shiny ya no va a ser asi por que nostros vamos a poder usar la funcion y cambiar el valor a nuestro gusto. Donde ya no va ser neceario interactuar desde el mismo Rstudio sino crear una pagina web donde nos pidan poner un numero y automaticamente generar su respuesta. O si una serie de pasos solo brindo la infomracion y con Shiny ya se va estar generando a donde quieres llegar. 

Shiny va a hacer uso del Ui y Server donde c/u cumple un diferente rol, en Ui se va a poder generar la interfar de la app, por otro lado en Server se va a poder generar el diseño de la presentacion del UI

Del mismo modo para usar Shiny hay distintas formas, usando el UI y Server, App (donde incluye a los 2 juntos) y en Rmarkdow(tambien incluye a los 2)

